【裁判字號】    99,裁,2060
【裁判日期】    990909
【裁判案由】    全民健康保險
【裁判全文】
最  高  行  政  法  院  裁  定
                                      99年度裁字第2060號
上  訴  人  甲○○○○○○○○○○○○○○○
被 上訴 人  行政院衛生署中央健康保險局
代  表  人  丙○○
訴訟代理人  林家祺  律師
上列當事人間全民健康保險事件，上訴人對於中華民國99年4月
22日臺北高等行政法院98年度訴字第1512號判決，提起上訴，本
院裁定如下：
    主  文
上訴駁回。
上訴審訴訟費用由上訴人負擔。
    理  由
一、按對於高等行政法院判決之上訴，非以其違背法令為理由，
    不得為之，行政訴訟法第242條定有明文。依同法第243條第
    1項規定，判決不適用法規或適用不當者，為違背法令；而
    判決有同條第2項所列各款情形之一者，為當然違背法令。
    是當事人對於高等行政法院判決上訴，如依行政訴訟法第24
    3條第1項規定，以高等行政法院判決有不適用法規或適用不
    當為理由時，其上訴狀或理由書應有具體之指摘，並揭示該
    法規之條項或其內容；若係成文法以外之法則，應揭示該法
    則之旨趣；倘為司法院解釋或本院之判例，則應揭示該判解
    之字號或其內容。如以行政訴訟法第243條第2項所列各款情
    形為理由時，其上訴狀或理由書，應揭示合於該條項各款之
    事實。上訴狀或理由書如未依此項方法表明，或其所表明者
    與上開法條規定不合時，即難認為已對高等行政法院判決之
    違背法令有具體之指摘，其上訴自難認為合法。
二、本件上訴人對於臺北高等行政法院判決上訴，主張：(一)被上
    訴人誣指上訴人虛報李姓及宋姓保險對象醫療費用之重大錯
    誤，已經原判決確認無誤，且被上訴人所提出其制作2人之
    訪談筆錄有虛偽情事，原審法院亦不否認。則上訴人對該訪
    談筆錄內容真偽所有爭執，原審法院卻未命被上訴人舉證以
    實其說，亦未於判決內容中說明或佐證被上訴人作出該與事
    實完全不符之「公文書」依據究竟為何，顯有重大違誤。(二)
    系爭保險對象均願意到庭證明上訴人之清白，乃是最清楚且
    直接之證據，原審法院對上訴人調查證據之聲請置若罔聞，
    卻武斷採納被上訴人單方之說法，顯為相同事實之差別待遇
    ，違背行政程序法第6條規定甚明。(三)原處分附表5有關「曾
    姓保險對象96年8月24日、96年9月18日就診之醫療費用」部
    分，倘如原審認定為被上訴人誤寫，何以訴訟至今，被上訴
    人卻仍未針對原審法院所謂之「明顯錯誤」自為更正，且原
    審法院復未詳盡調查義務，未要求上訴人舉證說明，逕自行
    越殂代庖，判定該部份情形為被上訴人誤寫，即有訴訟程序
    上之重大錯誤及瑕疵，於法未合等語，為其理由。本院經核
    上訴人所陳上訴理由，或係重述其在原審業經主張而為原判
    決摒棄不採之陳詞，或係就原審取捨證據、認定事實之職權
    行使事項，任加指摘違誤，或係執其個人主觀歧異之法律見
    解，就原審所為論斷或駁斥其主張之理由，泛言原判決不適
    用法規或適用不當，並就原審已論斷者，泛言未論斷，或就
    原審所為論斷，泛言其論斷矛盾。而未具體表明原判決究竟
    有如何合於不適用法規或適用不當、或有行政訴訟法第243
    條第2項所列各款之情形，尚難認為已對原判決之如何違背
    法令有具體之指摘。況縱原判決雖有未於判決中加以論斷者
    ，惟尚不影響於判決之結果，與所謂判決不備理由之違法情
    形亦不相當。是依首揭說明，應認其上訴為不合法。
三、據上論結，本件上訴為不合法。依行政訴訟法第249條第1項
    前段、第104條、民事訴訟法第95條、第78條，裁定如主文
    。
中    華    民    國    99    年    9     月    9     日
                    最高行政法院第三庭
                        審判長法官  高  啟  燦
                              法官  林  金  本
                              法官  黃  合  文
                              法官  劉  介  中
                              法官  鄭  小  康

以  上  正  本  證  明  與  原  本  無  異
中    華    民    國    99    年    9     月    10    日
                              書記官  邱  彰  德

司法院資訊處製作；財團法人民間司法改革基金會備份。
